臺灣彰化地方法院刑事判決
111年度訴字第844號
公  訴  人  臺灣彰化地方檢察署檢察官  
被      告  尤泓惟



上列被告等因妨害秩序等案件，經檢察官提起公訴（110年度少
連偵字第166號），被告於準備程序中就被訴事實均為有罪之陳
述，經本院合議庭裁定由受命法官獨任進行簡式審判程序後，本
院判決如下：
    主  文
尤泓惟共同犯在公共場所聚集三人以上下手實施強暴，因而致
生公眾往來之危險罪，處有期徒刑陸月，如易科罰金，以新臺
幣壹仟元折算壹日。
　 事   實
一、蘇培偉為址設彰化縣○○市○○路000號「聚酒吧」負責人
　 ，江柏儀、尤泓惟、黃榮輝、杜紘霆、李○恩(00年0月生，
　 真實姓名年籍詳卷，另移送本院少年法庭)、施○華(00年00
　 月生，真實姓名年籍詳卷，另移送本院少年法庭)均為於民國
　 110年5月8日凌晨3時許前往該酒吧消費之客人，緣杜宏霆、
　 黃榮輝在聚酒吧內飲酒後喧嘩，蘇培偉遂將該兩人請出至店
　 外，江柏儀、尤泓惟、少年李○恩、施○華(真實姓名年籍詳
　 卷，另移送本院少年法庭)及其他真實姓名年籍不詳成年男子
　 數名亦跟隨其致店外，嗣蘇培偉因與杜宏霆、黃榮輝在該店
　 外即彰化縣彰化市民生路之馬路上發生口角、推擠，即與江
　 柏儀、尤泓惟、李○恩、施○華及真實姓名年籍不詳成年男
　 子數名即共同基於妨害秩序之犯意聯絡，在上開交通往來之
　 公共場所追打杜宏霆、黃榮輝，其中蘇培偉、尤泓惟亦徒手
　 毆打黃榮輝，江伯儀則持酒瓶毆打黃榮輝頭部，而對杜宏
　 霆、黃榮輝施強暴行為，因而致交通往來之危險而造成公眾
　 或他人之危害及恐懼不安（以上傷害部分均未據告訴）。
二、案經彰化縣警察局彰化分局報請臺灣彰化地方檢察署檢察官
    偵辦起訴。
　　理  由
壹、證據能力
　　本院認定事實所引用之下列各項供述及非供述證據，經檢察
    官、被告及輔佐人於本院審理時對各項證據資料等證據，就
    證據能力均未表示爭執，且迄言詞辯論終結前並未聲明異議
    ，本院審酌下列各項證據方法之作成情況，並無違法不當之
    形，且與本案具有關連性，應認以之作為證據應屬適當而均
    有證據能力。
貳、實體部分
一、被告尤泓惟於警詢、偵訊及本院準備程序中之自白，核與證
    人即被害人杜宏霆、黃榮輝、同案少年李○恩、施○華之供述
    、證人即聚酒吧店長呂念祖之證述、證人即杜宏霆之友人黃
    偉誌之證述大致相符，並有監視器畫面錄影光碟及監視器畫
    面翻拍照片在卷可稽。綜上所述，本件事證明確，被告尤泓
    惟等前開犯行均堪予認定，應予依法論科。
二、核被告尤泓惟所為，犯刑法第150條第2項第2款、第1項後段
    之在公共場所聚集三人以上下手實施強暴因而致生公眾往來
    之危險罪。被告、尤泓惟等所犯之罪行，與同案少年李○恩
    、施○華及數位真實姓名年籍不詳成年男子間，具有犯意聯
    絡及行為分擔，均為共同正犯。被告泓惟弘與蘇培偉、江柏
    儀，在公共場所聚集處而致生公眾或交通往來之危險場所，
    追打杜宏霆、黃榮輝，而犯下本案，所為均實值非難，且對
    社會秩序造成一定程度之危害；
三、再按刑事審判旨在實現刑罰權分配之正義，故法院對有罪  
    被告之科刑，應符合罪刑相當之原則，使輕重得宜，罰當  
    其罪，以契合社會之法律感情，此所以刑法第57條明定科  
    刑時應審酌一切情狀，尤應注意該條所列10款事項以為科  
    刑輕重之標準。同法第59條規定：「犯罪之情狀顯可憫    
    恕，認科以最低度刑仍嫌過重者，得酌量減輕其刑。」及  
    第74條所定之緩刑制度，均旨在避免嚴刑峻罰，法內存仁，
     俾審判法官得確實斟酌個案具體情形，妥適裁量，務期裁
    判 結果，臻致合情、合理、合法之理想（最高法院102年度
    台上字第3046號判決意旨參照）。查被告尤泓惟並無前科紀
    錄，且年紀尚輕，素行尚可，且犯後坦認犯行，犯後態度尚
    佳，而刑法第150條第2項第2款、第1項後段段之罪，其法定
    最輕本刑為6月有期徒刑，加重其刑至二分之一，刑度不可
    謂不重。本院斟酌上情，因認被告尤泓惟所犯部分，有法重
    情輕之殊堪憫恕情事，認如處以法定最低度刑之有期徒刑，
    猶嫌過重，爰依刑法第59條規定，就此部分犯行酌量減輕其
    刑。　　
四、審酌被告尤泓惟坦承犯行，及其參與程度；暨考量被告自述
    之犯罪動機、目的、手段及家庭經濟狀況等一切情狀，分別
    量處如主文所示之刑，並就得易科罰金之有期徒刑部分，諭
    知易科罰金之折算標準，以資懲儆。
五、依刑事訴訟法第299條第1項、第273條之1第1項，刑法第150
    條第1項後段，第28條、第41條第1項前段、第59條，判決如
    主文。
本案經檢察官吳宗穎提起公訴，檢察官張嘉宏到庭執行職務。
中　　華　　民　　國　　111 　年　　11　　月　　28　　日
                  刑事第五庭    法      官  鮑慧忠
以上正本證明與原本無異。
如不服本判決應於收受判決後20日內向本院提出上訴書狀，並應
敘述具體理由。其未敘述上訴理由者，應於上訴期間屆滿後20日
內向本院補提理由書( 均須按他造當事人之人數附繕本) 「切勿
逕送上級法院」。
中　　華　　民　　國　　111 　年　　11　　月　　28　　日
                                書  記  官  羅婉嘉
附錄本案論罪科刑法條：
　中華民國刑法第150條
在公共場所或公眾得出入之場所聚集三人以上，施強暴脅迫者，
在場助勢之人，處1年以下有期徒刑、拘役或10萬元以下罰金；
首謀及下手實施者，處6月以上5年以下有期徒刑。
犯前項之罪，而有下列情形之一者，得加重其刑至二分之一：
一、意圖供行使之用而攜帶兇器或其他危險物品犯之。
二、因而致生公眾或交通往來之危險。